臺灣桃園地方法院民事判決　　　　　　 95年度重訴字第327號
原　　　告　乙○○
　　　　　　　　　　　　樓
訴訟代理人　黃勝和律師
被　　　告　甲○○
　　　　　　　　　　　　戶）
上列當事人間請求損害賠償事件，原告就本院95年度桃交簡字第
1147號過失傷害等案件提起附帶民事訴訟（95年度桃交附字第87
號），經本院刑事庭裁定移送前來，於民國96年5月17 日言詞辯
論終結，本院判決如下：
    主  文
被告應給付原告新台幣壹佰零玖萬肆仟肆佰柒拾元及自民國九十
五年七月十一日起至清償日止，按週年利率百分之五計算之利息
。
原告其餘之訴駁回。
訴訟費用由被告負擔百分之十七，餘由原告負擔。
本判決第一項於原告以新台幣拾陸萬伍仟元供擔保後，得假執
行。
原告其餘假執行之聲請駁回。
    事實及理由
一、本件被告未於最後言詞辯論期日到場，核無民事訴訟法第38
    6 條各款所列情形，爰依原告聲請，由其一造辯論而為判決
    。
二、本件原告起訴主張：
  (一)被告於民國94年11月15日上午6時20 分許，明知服用酒類後
    ，不能駕駛汽機車，且無機車駕駛執照，竟仍騎乘車號AZP-
    996號機車，沿桃園縣龜山鄉○○路○段南向車道往桃園方向
    行駛，行經萬壽路1 段與自由街交岔路口時，本應注意車前
    狀況，並隨時採取必要之安全措施，而依當時之情形，並無
    不能注意之情事，竟因酒後疏朱注意同向車道狀況，適有原
    告騎乘車號QUC-866 號機車行駛在前，而未能保持適當之安
    全距離，致系爭機車煞避不及撞擊伊前開機車，造成原告受
    有左側脛、腓骨開放性骨折及左下肢皮膚缺損等傷害，被告
    前開傷害犯行，業經鈞院刑事庭判決有罪確定。
  (二)被告不法侵害原告之身體受有前述傷害，故其對於原告自應
    負損害賠償責任。爰依民法第184條、第193條第1項、第195
    條第1項、第213條第1項、第2項、第216條第1項之規定，請
    求被告應就後述之損害負賠償責任：
  1.醫療費用：
  (1)原告受傷後，在長庚紀念醫院進行醫療，自費支付醫療費用
    合計新台幣（下同）33,210元
  (2)本件車禍後，原告為治療左腳脛、腓骨破裂粉碎骨折及筋骨
    ，向芳元堂參藥行購買中藥藥帖服用，而支出4,500 元。另
    購買醫療用品（如助行器、棉棒、紗布），合計支出3,075
    元。
  2.交通費：
    原告於94年12月31日自長庚醫院出院後，尚需陸續搭載計程
    車回院複診，合計支出7,685元。
  3.看護費用：
    原告自94年12月1日起至同年12月31 日止之住院期間，有聘
    請看護照顧，共支出看護費31,000元。
  4.不能工作薪資損失：
    原告受傷前原為訴外人里本技術工程有限公司之員工，每月
    薪資55,000元，因本件車禍事故，因傷勢頗重，無法工作，
    需復健2年，請求2年減少工作薪資損失1,320,000元。
  5.精神損害：
    原告為一國立空中大學畢業生，原有穩定工作及良好收入，
    生活作息正常，社交活動屬活躍，然因本件車禍發生，致伊
    受有前開傷害，不但疼痛難耐，且無法工作，至今行動不便
    仍需復健，生活起居皆需人照顧，生活作息形態及社交活動
    嚴重遭受影響，加以被告犯罪後態度不佳，實令原告內心悲
    慟不已，為此請求慰撫金5,000,000 元。
  (三)綜上，原告因被告之本件侵權行為合計受有639,9470元之損
    害，爰依民法第184條、第193條第1項、第195條第1 項、第
    213條第1項、第2項、第216條第1 項之規定，提起本件訴訟
    ，並聲明：1.被告應給付原告6,399,470 元，及自刑事附帶
    民事起訴狀繕本送達之翌日起至清償日止，按週年利率5%計
    算之利息。2.願供擔保，請准為假執行之宣告。
三、被告未於最後言詞辯論期日到場，據其前到場所為之聲明及
    陳述如下：其於本件車禍事故有過失，故對於本件原告所請
    求之醫療費（含中藥藥帖、醫療用品）、交通費及看護費不
    爭執，惟就不能工作薪資損失及慰撫金部分仍有置酌餘地等
    語，資為抗辯，並聲明：駁回原告之訴。
四、原告主張：被告於94年11月15日上午6 時20分許，明知服用
    酒類後，不能駕駛汽機車，且無機車駕駛執照，竟仍騎乘車
    牌號碼AZP- 996號重型機車，沿桃園縣龜山鄉○○路○ 段南
    向車道往桃園方向行駛，行經萬壽路1 段與自由街交岔路口
    時，本應注意車前狀況，並隨時採取必要之安全措施，而依
    當時之情形，並無不能注意之情事，竟因酒後疏未注意同向
    車道狀況，而追撞前方由原告騎乘車號QUC-866 號機車，造
    成原告受有左側脛、腓骨開放性骨折及左下肢皮膚缺損等傷
    害，有原告提出之診斷證明書為證，並為被告所不爭執，原
    告此部分之主張堪信為真實。被告既因不法侵害原告之身體
    ，自應依民法第一百八十四條第一項前段規定，負侵權行為
    損害賠償責任。
五、茲就原告請求之各項損害分別審酌如下：
  （一）原告主張支出醫療費用四萬零七百八十五元、交通費用
        七千六百八十五元、看護費用三萬一千元，有長庚醫院
        出具之醫療費用收據影本三十一張、中藥收據影本一紙
        、統一發票影本五紙為證，並為被告所不爭執，原告此
        部分之請求應屬有據。
  （二）不能工作之損失：
        原告主張其受傷後二年不能工作，每月薪資五萬五千元
        ，共損失一百三十二萬元等情，固據提出診斷證明書影
        本一紙、在職證明影本一紙、94年度薪資年度結算表影
        本一紙為證。然為被告所否認。經查：原告主張其本件
        車禍受傷前，每月薪資五萬五千元，業據其提出上揭在
        職證明影本一紙、94年度薪資年度結算表影本為證，堪
        信為真實。
        原告依長庚醫院95年11月13日診斷證明書記載骨折癒合
        及功能恢復約需二年等語，主張不能工作之期間為二年
        等情。惟經本院函詢財團法人長庚紀念醫院林口分院，
        該院於96年1 月4 日以（九五）長庚院法字第1304號函
        函復：陳君（即原告）最後乙次至本院回診為95年12
        月14日，依當時病患病情研判，其恢復情形良好，可不
        需輔助器材而自行行走；但腳踝及大腳趾動作較不靈活
        ，持續復健後應有進步空間，惟就醫學而言，其腳踝及
        大腳趾活動不良之後遺症完全痊癒之機會甚低等情，該
        院並於96年3 月23日以（九六）長庚院法字第206 號函
        復稱：以此較近日期（指上開長庚院法字第1304號函）
        之評估為依據之情。此有該院上開函各一紙在卷可稽。
        是原告既於95年12月14日起可自行行走，在原告未舉證
        證明其可行走但不能工作之前提下，即應認定原告自斯
        時起（即95年12月14日）應可開始工作，是原告不能工
        作之期間為13個月（94年11月15日受傷後至95年12月14
        日），每月薪資為五萬五千元，原告不能工作之損失為
        七十一萬五千元，逾此部分之請求即無理由。
  （三）精神慰撫金：原告因本件車禍受有左側脛、腓骨開放性
        骨折及左下肢皮膚缺損等傷害，致受有精神上之損害，
        有診斷證明書一紙可證，本院爰審酌兩造之身分、資力
        、原告受害之程度，認原告於三十萬元範圍內之請求為
        適當，逾此部分，則非有據。
六、從而，原告依侵權行為損害賠償之法律關係所得請求之金額
    為一百零九萬四千四百七十元，及自九十五年七月十一日（
    即附帶民事訴訟起訴狀送達翌日）起，至清償日止，按年息
    百分之五計算之利息，原告於此範圍內之請求即屬正當，應
    予准許，逾此部分之請求為無理由，應予駁回。
七、原告陳明願供擔保，聲請宣告假執行，經核其勝訴部分，並
    無不合，爰酌定相當之擔保金額宣告之；至其敗訴部分，其
    假執行之聲請亦失所附麗，併予駁回。
八、據上論結，原告之訴為一部為有理由，一部為無理由，應依
    民事訴訟法第三百八十五條第一項前段、第七十九條但書、
    第三百九十條第二項，判決如主文。
中    華    民    國    96    年     5     月    31   日
                       民事第一庭法　官　吳爭奇
上為正本係照原本作成
如對本判決上訴，須於判決送達後20日內向本院提出上訴狀
中　  華　　民　　國　　96　　年　　 6　   月　　1    日
                                 書記官  梁麗雲
